【裁判字號】    95,抗,18
【裁判日期】    950404
【裁判案由】    本票裁定
【裁判全文】
臺灣士林地方法院民事裁定                95年度抗字第18號
抗  告  人  甲○○
相  對  人  台新國際商業銀行股份有限公司
法定代理人  乙○○
上列抗告人與相對人間聲請本票裁定事件，抗告人對於民國95
年1 月17日本院所為第一審之裁定提起抗告，本院裁定如下：
    主  文
抗告駁回。
抗告程序費用由抗告人負擔。
    理  由
一、按執票人向本票發票人行使追索權時，得聲請法院裁定後強
    制執行，票據法第123 條定有明文。又本票執票人依上開法
    條之規定，聲請法院裁定許可對發票人強制執行，係屬非訟
    事件程序，法院僅就形式上審查得否准許強制執行，此項裁
    定並無確定實體上法律關係存否之效力，如發票人就票據債
    務之存否有爭執時，應由發票人提起確認之訴，以資解決（
    最高法院56年台抗字第714 號、57年台抗字第76號判例意旨
    參照）。
二、本件相對人主張：伊執有抗告人於民國93年3 月26日所簽發
    ，未載到期日，金額為新台幣（以下同）30萬元，並免除作
    成拒絕證書之本票一紙（以下稱系爭本票），詎經於94年11
    月18日為付款之提示，竟未獲付款，迭經催索，抗告人均置
    之不理，為此依票據法第123 條之規定聲請裁定許可強制執
    行等情，並據其提出系爭本票為證，原裁定予以准許，於法
    核無不合。
三、抗告意旨雖以：抗告人前曾電洽相對人所屬人員確認代償是
    否需要簽發本票，據告知無須簽發，實不知系爭本票從何而
    來，且抗告人至94年底止，僅積欠相對人24萬元，為何會簽
    發金額達30萬元之系爭本票，抗告人亦感困惑，又抗告人欠
    債已經在協商中，不知相對人為何任由委外單位不斷對家屬
    騷擾，及假冒法律文件進行催討動作云云為由，對原裁定聲
    明不符，而請求廢棄原裁定。然查抗告人所陳上開抗告意旨
    所指等情，係就兩造間票據債權存否之實體上事項爭執，揆
    之首揭規定與判例意旨，僅得由抗告人另行提起訴訟，以資
    解決，要非本件非訟程序所得審究，抗告人執上情抗告，為
    無理由，應予駁回。至抗告人另陳相對人委外催債騷擾及已
    經進入債務協商程序等節，核亦均無礙於原裁定適法與否之
    判斷，而應另循法定程序主張、救濟或由當事人自行商議解
    決，併此敘明。
四、據上論結，本件抗告為無理由，依非訟事件法第46條、第21
    條第2 項、民事訴訟法第495 條之1 第1 項、第449 條第1
    項、第78條，裁定如主文。
中    華    民    國    95    年    4     月    4     日
                  民事第一庭  審判長法  官  黃小瑩
                                    法  官  劉穎怡
                                    法  官  蕭錫証
以上正本證明與原本無異。
本裁定不得抗告。
中    華    民    國    95    年    4     月    7     日
                                    書記官  林令令


司法院資訊處製作；財團法人民間司法改革基金會備份。
